【裁判字號】    98,易,297
【裁判日期】    980825
【裁判案由】    恐嚇
【裁判全文】
臺灣基隆地方法院刑事判決               98年度易字第297號
公  訴  人  臺灣基隆地方法院檢察署檢察官
被      告  乙○○
上列被告因恐嚇案件，經檢察官提起公訴（98年度偵續字第34號
、第37號），本院判決如下：
    主  文
乙○○共同以加害名譽之事，恐嚇他人致生危害於安全，處拘役
伍拾日，如易科罰金，以新臺幣壹仟元折算壹日。緩刑貳年。
    事  實
一、緣甲○○夫婦與丁○○夫婦原為朋友關係，因甲○○疑其夫
    陳天財與丁○○有異常之關係，遂心生不滿。嗣甲○○於民
    國97年2 月至3 月間，與網際網路聊天室所結識之乙○○談
    及此事，乙○○聽聞後為替甲○○出氣，乃與甲○○商議由
    與丁○○不相識之乙○○以撥打甲○○行動電話但不發出聲
    音及傳送簡訊之方式騷擾甲○○，是甲○○乃提供乙○○有
    關丁○○日常生活資訊及所使用之「0000000000」行動電話
    號碼，乙○○即依據甲○○提供之資訊，自97年3 月13日下
    午6 時48分57秒起至同年月22日下午9 時48分28秒止，除以
    所使用之「0000000000」行動電話門號撥打丁○○所使用「
    0000000000」行動電話門號，並於丁○○接聽電話後不發出
    聲音外，並接續先後傳送「你還沒有下班啊！」、「妳不是
    不再用妳老公的手機，騙我，妳怎麼給我交代」、「你以前
    外遇過嗎？」、「哼…生氣了」、「聽話，妳跟妳老公那個
    沒有甚麼感覺啊！」、「妳還沒有去郵局上班嗎」、「妳是
    彭小姐嗎？」、「假如，再不理我，妳七點下班，回家，打
    電話魯妳」、「請問丁○○在嗎？」、「為什麼，不講話呢
    ？」、「理理我，親愛的」、「丁○○小姐在嗎？我想跟她
    聊聊，心情鬱足」、「我要找妳，辣媽」、「之前，答應過
    我可以親妳的」、「回答我」、「不理我啊！丁○○」等簡
    訊至丁○○所使用之上開行動電話門號，嗣乙○○及甲○○
    見丁○○對上開簡訊內容未有所反應，竟基於恐嚇之犯意聯
    絡，自97年3月22日下午9時49分09秒起至97年3月24日上午9
    時54分09秒止，除同由乙○○以同前撥打丁○○行動電話門
    號但不發出聲音，並接續傳送「妳之前有搞過外遇嗎？」、
    「妳想不想跟比你小的外遇呢？回我吧！」、「臭38」、「
    不回我，妳老公接的話我就說我們搞外遇了」、「請問妳是
    在郵局上班的丁○○嗎？」、「想請問妳郵政事務的事情」
    、「明天到郵局找妳可以嗎？」、「2約底妳老婆給的電話
    」、「妳先生昨晚上有跟妳吵架嗎？」、「答應做我女朋友
    ，我就不會再亂傳訊息的」等內含有向丁○○之先生王福生
    訛稱丁○○有外遇之加害丁○○名譽之簡訊，對丁○○施以
    恫嚇，丁○○見發送簡訊之人熟稔其工作及相關生活訊息，
    且於上開期間接獲來自乙○○所使用之「0000000000」行動
    電話之電話，該撥打行動電話之人於電話中復不出聲，因而
    心生恐懼，致生危害於安全（甲○○所犯刑法第305 條恐嚇
    危害安全罪部分，業經本院以同案號判處拘役50日，如易科
    罰金，以新臺幣1,000元折算1日，緩刑2年）。
二、案經丁○○訴由基隆市警察局第一分局報告臺灣基隆地方法
    院檢察署檢察官偵查後起訴。
    理  由
壹、程序事項
    按被告以外之人於審判外之言詞或書面陳述，除法律有規定
    者外，不得作為證據。又被告以外之人於審判外之陳述，雖
    不符合同法第159條之1至第159條之4之規定，但經當事人於
    審判程序同意作為證據，法院審酌該言詞陳述或書面陳述作
    成時之情況，認為適當者，亦得為證據。當事人、代理人或
    辯護人於法院調查證據時，知有第159條第1項不得為證據之
    情形，而未於言詞辯論終結前聲明異議者，視為有前項之同
    意，刑事訴訟法第159條第1項及第159條之5分別定有明文。
    本件被告及檢察官於言詞辯論終結前，就本件卷內被告以外
    之人於審判外之陳述（包括人證、書證），於本院審理時均
    表示不爭執，且同意做為證據，經本院審酌該等證據之做成
    情況，核無違法取證或其他瑕疵，認均適為本案認定事實之
    依據，依刑事訴訟法第159 條之5 規定，均有證據能力。
貳、實體事項
一、上開事實，業據被告乙○○於本院審理時坦承在卷，核與證
    人即共犯甲○○所證情節大致相符，且據證人即被害人丁○○指證歷歷，復據證人即丁○○之夫王福生證述在卷，並有
    乙○○使用之「0000000000」行動電話門號之通聯紀錄1 份
    、丁○○使用之「0000000000」行動電話門號於97年3 月間
    之通聯紀錄1 份、「0000000000」行動電話門號接收簡訊之
    照片18張及譯文1 份存卷可憑，被告之自白核與事實相符，
    可以採信。綜上，本案事證明確，被告之犯行洵堪認定，應
    依法論科。
二、核被告所為，係犯刑法第305 條之恐嚇罪。被告上開所犯，
    與證人甲○○間，有犯意聯絡及行為分擔，均為共同正犯。
    爰審酌被告行為所生危害雖非輕，然慮其前無不良素行，因
    欲為友人出氣，一時衝動始犯下本案，犯後已坦承犯行，且
    業與被害人達成和解（詳後述）等一切情狀，量處如主文所
    示之刑，併諭知易科罰金之折算標準。又查被告前未曾因故
    意犯罪受有期徒刑以上刑之宣告，有臺灣高等法院被告前案
    紀錄表在卷可憑，本院斟酌被告犯後已深表悔悟，且業與被
    害人達成和解，被害人願意給被告緩刑自新之機會等情，亦
    據被害人於本院訊問時陳明在卷（見本院98年8 月11日準備
    程序筆錄第2 頁），且有清償證明書1 紙存卷可憑，信被告
    業經由本案之偵、審程序吸取教訓，當知所警惕，而無再犯
    之虞，本院因認所宣告之刑以暫不執行為適當，爰併予宣告
    緩刑2 年，以勵自新。
據上論斷，應依刑事訴訟法第284 條之1 、第299 條第1 項前段
，刑法第28條、第305 條、第41條第1 項前段、第74條第1 項第
1 款 ，刑法施行法第1 條之1 ，判決如主文。
本案經檢察官丙○○到庭執行職務。
中    華    民    國    98    年    8     月    25    日
                  刑事第一庭法  官  劉桂金
以上正本證明與原本無異。
如不服本判決應於收受送達後10日內向本院提出上訴書狀，並應
敘述具體理由；其未敘述上訴理由者，應於上訴期間屆滿後20日
內向本院補提理由書 (均須按他造當事人之人數附繕本)「切勿
逕送上級法院」。
中    華    民    國    98    年    8     月    25    日
                            書記官  劉如純
附錄本案論罪法條：
刑法第305條
以加害生命、身體、自由、名譽、財產之事，恐嚇他人致生危害
於安全者，處2 年以下有期徒刑、拘役或3 百元以下罰金。


司法院資訊處製作；財團法人民間司法改革基金會備份。
